【裁判字號】    99,易,2563
【裁判日期】    991027
【裁判案由】    毒品危害防制條例
【裁判全文】
臺灣臺北地方法院刑事判決              99年度易字第2563號
公  訴  人  臺灣臺北地方法院檢察署檢察官
被      告  甲○
上列被告因違反毒品危害防制條例案件，經檢察官提起公訴（臺
灣臺北地方法院檢察署99年度毒偵字第2773號）及移送併辦（99
年度毒偵字第3342號），本院依簡式審判程序審理，判決如下：
    主  文
甲○施用第二級毒品，處有期徒刑月，如易科罰金，以新臺幣
壹仟元折算壹日。扣案之第二級毒品甲基安非他命壹包（含包裝
袋，驗餘淨重零點壹伍肆捌公克），沒收銷燬之；扣案之吸食器
壹組（外觀為玻璃球狀），沒收之。
    事  實
一、甲○前於民國95年間因違反毒品危害防制條例案件，經本院
    以95年毒聲字第817 號裁定觀察、勒戒，經檢察官認定無繼
    續施用之傾向，而由臺灣臺北地方法院檢察署檢察官於96年
    2 月7 日以96年度毒偵字第2716號處分不起訴確定。詎甲○
    仍不知悔改，基於施用第二級毒品甲基安非他命之接續犯意
    ，先於99年7 月22日某時，在其位於桃園縣大園鄉之友人住
    處（詳細地址不詳），以將甲基安非他命結晶體置於玻璃球
    狀之吸食器內，再自下方點火燒烤後吸食燃燒煙霧之方式，
    施用甲基安非他命1 次，復接續此一犯意，而於翌日（即99
    年7 月23日）晚間8 時許，在其位於臺北市大安區○○○路
    ○ 段311 號11樓之6 之住處內，以上開方式再次施用甲基安
    非他命1 次。嗣於99年7 月23日晚間11時30分許，為警持搜
    索票在其上開忠孝東路住處內搜索時查獲，並扣得甲基安非
    他命1包、玻璃球外觀之吸食器1組，而知上情。
三、本案經臺北市政府警察局信義分局報告臺灣臺北地方法院檢
    察署檢察官偵查起訴及移送本院併辦。
    理  由
一、被告甲○所犯者乃毒品危害防制條例第10條第2 項之施用第
    二級毒品罪，係死刑、無期徒刑、最輕本刑為3 年以上有期
    徒刑以外之罪，其於準備程序就前揭被訴事實為有罪之陳述
    ，經本院告知簡式審判程序之旨，並聽取其與公訴人之意見
    後，本院裁定進行簡式審判程序，是本案之證據調查，依刑
    事訴訟法第273 條之2 規定，不受同法第159 條第1 項、第
    161 條之2 、第161 條之3 、第163 條之1 及第164 條至第
    170 條規定之限制，合先敘明。
二、訊據被告甲○對上揭犯罪事實坦承不諱。且查，被告經警採
    集尿液送驗結果，呈現施用第二級毒品甲基安非他命代謝後
    之甲基安非他命陽性反應，此有卷附臺灣尖端先進生技醫藥
    股份有限公司99年8 月4 日號濫用藥物檢驗報告1 份，及載
    明尿液檢體編號及尿液檢體保存運送流程之扣押物品目錄表
    （尿液）、台北市政府警察局偵辦毒品案件尿液檢體委驗單
    各1 紙所載可證。另扣案之白色結晶體1 包，經送交通部民
    用航空局航空醫務中心以「氣相層析質譜儀（GC/MS ）法」
    鑑定，確屬第二級毒品甲基安非他命無誤（驗後淨重0.1548
    公克），此有該包白色結晶體扣案及該中心99年8 月12日航
    藥鑑字第0995125 號毒品鑑定書所載可證。被告於本院審判
    中亦坦認該包毒品甲基安非他命確屬其所有，且係其於99年
    7 月22日在桃園縣大園鄉、及於99年7 月23日在臺北市○○
    ○路住處內施用後所餘者。另扣案之玻璃球外觀吸食器1 組
    ，被告亦於本院審判中坦認係其所有，且係其於99年7 月23
    日在臺北市○○○路施用時所使用者。凡此均足以補強被告
    自白真實性。綜此，本件被告施用第二級毒品之犯行至為明
    確，應依法論科。
三、論罪科刑及沒收：
  (一)按甲基安非他命係毒品危害防制條例第2 條第2 項第2 款之
    第二級毒品，不得持有、施用。是核被告所為，係犯毒品危
    害防制條例第10條第2 項施用第二級毒品罪。被告固先後於
    99年7 月22日某時、及同月23日晚間各施用甲基安非他命1
    次，然其施用之時間僅相差1 日、甚為密接，所施用者又均
    係同種毒品，可見被告主觀上係基於接續施用之犯意，而為
    此2 次施用行為，且依一般社會觀念，此時間密接之2 次施
    用毒品行為，以一罪論處應足完全非難其罪行。是被告客觀
    上縱施用2 次毒品甲基安非他命，仍應認係基於接續之犯意
    所為，而僅論以一罪。至被告施用第二級毒品前之持有第二
    級毒品低度行為，為其施用之高度行為所吸收，不另論罪。
  (二)本院審酌被告前次施用毒品經觀察、勒戒後，竟未能徹底戒
    絕毒癮，再次沾染惡習而犯本次施用毒品罪，並參酌施用毒
    品甲基安非他命行為對自身之危害固非輕，然究屬戕害自身
    行為，所為尚未害及他人，且於犯罪後坦承犯行，及其學歷
    （二專肄業）、現有正當職業及穩定收入（據被告自承現為
    柯達飯店櫃檯人員及兼職日文卡通翻譯，其中飯店櫃檯人員
    月薪約新臺幣二萬八千元、日文卡通翻譯每月約有三萬元許
    ）、及家庭情形等一切情狀，量處如主文所示之刑，並諭知
    易科罰金之折算標準。
  (三)扣案之含第二級毒品甲基安非他命成分之白色透明結晶1 包
    （驗餘淨重0.1548公克），係查獲之第二級毒品，依毒品危
    害防制條例第18條第1 項前段規定，沒收銷燬之（至包裝袋
    在物理上甚難與所包裝之毒品甲基安非他命完全析離，故併
    同視為毒品甲基安非他命之一部分沒收銷燬之）。扣案之玻
    璃球吸食器1 組，係被告所有供施用毒品所用之物，業據被
    告陳明在卷，是依刑法第38條第1 項第2 款之規定沒收之。
四、據上論斷，依刑事訴訟法第299 條第1 項前段、第273 條之
    1 第1 項，毒品危害防制條例第10條第2 項、第18條第1項
    前段，刑法第11條、第38條第1 項第2 款、第41條第1 項前
    段，判決如主文。
中    華    民    國    99    年    10    月    27    日
                  刑事第十九庭  法  官  紀凱峰
上正本證明與原本無異。
如不服本判決應於收受送達後10日內向本院提出上訴書狀，並應
敘述具體理由；其未敘述上訴理由者，應於上訴期間屆滿後20日
內向本院補提理由書（均須按他造當事人之人數附繕本）「切勿
逕送上級法院」。
                                書記官  桑子樑
中    華    民    國    99    年    10    月    27    日
附錄本案論罪科刑法條全文：
毒品危害防制條例第10條
施用第一級毒品者，處 6 月以上 5 年以下有期徒刑。
施用第二級毒品者，處 3 年以下有期徒刑。

司法院資訊處製作；財團法人民間司法改革基金會備份。
